---
title: "Midterm Exam1"
author: "Diana Marcela Beltrán Pedroza"
date: "2025-10-09"
output: html_document
---


```{r message=FALSE, warning=FALSE}
library(aod)
library(dplyr)
library(tidyverse)
```


```{r}
msleep <- glimpse(msleep)
storms <- storms
lizards <-lizards
```

```{r}
head(msleep)
head(storms)
head(lizards)
```

## INICIO DE EXAMEN

**Q1. Use filter() to subset msleep to only animals who are awake for at least 12 hours of the day. Usa filter() para seleccionar del dataset msleep solo los animales que están despiertos al menos 12 horas al día.** 

```{r}
class(msleep)
```

Question 1
```{r}
msleep %>% 
  filter(awake >= 12)

```

**Q2. Usa mutate() para crear una nueva columna llamada percent_day_awake que muestre el porcentaje del día que cada especie permanece despierta. Usa select() con everything() al final para comprobar que tus cálculos son correctos.**

```{r}
msleep %>% 
  mutate(percent_day_awake = ((awake  / 24) * 100)) %>% 
  select(percent_day_awake, everything())

```

