---
title: "Midterm Exam1"
author: "Diana Marcela Beltrán Pedroza"
date: "2025-10-09"
output: html_document
---


```{r message=FALSE, warning=FALSE}
library(aod)
library(dplyr)
library(tidyverse)
```


```{r}
msleep <- glimpse(msleep)
storms <- storms
lizards <-lizards
```

```{r}
head(msleep)
head(storms)
head(lizards)
```

## INICIO DE EXAMEN

**Q1. Use filter() to subset msleep to only animals who are awake for at least 12 hours of the day. Usa filter() para seleccionar del dataset msleep solo los animales que están despiertos al menos 12 horas al día.** 

```{r}
class(msleep)
```

Question 1
```{r}
msleep %>% 
  filter(awake >= 12)

```

**Q2. Usa mutate() para crear una nueva columna llamada percent_day_awake que muestre el porcentaje del día que cada especie permanece despierta. Usa select() con everything() al final para comprobar que tus cálculos son correctos.**

```{r}
msleep %>% 
  mutate(percent_day_awake = ((awake  / 24) * 100)) %>% 
  select(percent_day_awake, everything())

```


## Storm tracks data (storms)

**Q3 Use group_by() and summarise() to calculate the number of storms per year. Agrupa los datos por año y calcula el número de tormentas que ocurrieron cada año.** 

```{r}
storms %>% 
  group_by(year) %>% 
  summarise(num_storms = n())
```

**Q4 Use filter() to subset storms to only storms with wind speeds greater than 50 knots, then use arrange() to sort by wind descending. Filtra el dataset para quedarte solo con tormentas que tengan velocidad de viento mayor a 50 nudos, y luego ordénalas de mayor a menor velocidad de viento.**

```{r}
storms %>%
  filter(wind > 50) %>% 
  arrange(desc(wind))
```

